【裁判字號】    98,審易,301
【裁判日期】    980911
【裁判案由】    恐嚇等
【裁判全文】
臺灣新竹地方法院刑事判決            98年度審易字第301 號
公  訴  人  臺灣新竹地方法院檢察署檢察官
被      告  乙○○  32歲民.
上列被告因恐嚇等案件，經檢察官提起公訴（96年度偵字第7182
號），本院依簡式審判程序判決如下：
    主  文
乙○○犯詐欺取財罪，處有期徒刑拾月；減為有期徒刑伍月，如
易科罰金，以新臺幣壹仟元折算壹日。又犯恐嚇取財罪，處有期
徒刑捌月；減為有期徒刑肆月，如易科罰金，以新臺幣壹仟元折
算壹日。又犯恐嚇取財罪，處有期徒刑陸月，如易科罰金，以新
臺幣壹仟元折算壹日。另扣案之本票貳張及海報拾陸張，均沒收
之。主刑部分應執行有期徒刑壹年，如易科罰金，以新臺幣壹仟
元折算壹日。
    事實及理由
壹、構成犯罪事實：
一、乙○○隱瞞其已結婚且婚姻關係仍存在之事實，於民國95年
    4 月間某日，透過中華電信股份有限公司所提供之行動電話
    「520 交友系統」，因此認識甲○○，進而交往成為男女朋
    友，經取得甲○○之信任後，竟出於為自己不法所有目的的
    犯罪意思，於95年12月底某日，在新竹縣某地點，乙○○假
    借神明上身，佯稱其與甲○○前世係夫妻關係，今世依然要
    成為夫妻，但有不詳女子，自認甲○○搶了她的男朋友（指
    乙○○），故自泰國請來一名法師，準備對付甲○○，但請
    甲○○放心，因其認識一名法師可以幫忙，但必須準備一些
    錢，致甲○○信以為真，因此陷於錯誤，而接續交付新臺幣
    （下同）68萬元予乙○○。
二、乙○○另出於為自己不法所有目的的犯罪意思，先後於下列
    時地為恐嚇取財行為：
（一）於96年4 月10日在新竹縣新豐鄉春城汽車旅館，以其家人
      及太太已知悉其與甲○○交往，其太太要對甲○○提出告
      訴等語，恐嚇甲○○，致甲○○心生畏懼其與家人名譽遭
      到危害，遂簽立到期日96年11月30日，發票人甲○○，票
      面金額50萬元之本票1 紙，交與乙○○收執。
（二）又於96年5 月8 日在臺北縣板橋火車站內，以上開言語恐
      嚇甲○○，致其心生畏懼其與家人名譽遭到危害，復簽立
      到期日96年11月30日，發票人甲○○，票面金額35萬元之
      本票1 紙，交與乙○○收執。嗣於96年11月27日晚上8 時
      50分許，乙○○、林學林與不知情之陳文和、李建榮（均
      另經新竹地方法院檢察署檢察官為不起訴處分），持上開
      本票2 張，由陳文和、李建榮進入甲○○上開住處，向甲
      ○○之父親張清富收取85萬元時，為埋伏之員警當場查獲
      ，並扣得甲○○所簽發之本票2 張、海報16張，始悉上情
      。
貳、程序方面：
    本件被告乙○○所犯詐欺取財罪及恐嚇取財罪，均非死刑、
    無期徒刑、最輕本刑為3 年以上有期徒刑之罪，或高等法院
    管轄第一審之案件，被告於本院準備程序進行中，就被訴事
    實為有罪之陳述，經本院合議庭認合於刑事訴訟法第273 條
    之1 第1 項之規定，裁定進行簡式審判程序，此合先敘明。
、認定犯罪事實所根據的證據及理由：
一、被告乙○○於警局詢問時、檢察官偵查中、本院準備程序及
    簡式審判程序訊問時之自白。
二、證人即被害人甲○○於警詢時、偵查中之證述。
三、證人林學林、陳文和、李建榮及張清富於警詢時及偵查中之
    證述。
四、扣案之發票人為甲○○、到期日為96年11月30日，票面金額
    分別為50萬元、35萬元之本票2 張及海報16張在卷可憑。
肆、論罪科刑的理由：
一、論罪：
（一）核被告乙○○於犯罪事實欄一所為，係犯刑法第339 條第
      1 項之詐欺取財罪；於犯罪事實欄二所為，均係同法第34
      6 條第1 項之恐嚇取財罪。
（二）數罪併罰：被告所犯前開詐欺取財1 罪、恐嚇取財2 罪各
      罪間，犯意各別、行為互殊，應予以分別論罪，合併處罰
      之。
二、科刑：
（一）主刑：審酌被告之素行狀況、犯罪之動機、目的、手段、
      及其正值年輕，竟未思以正當途徑獲取財物，而為圖一己
      私利，不但詐取被害人之財物，致危害被害人財產安全，
      又以恐嚇方式，造成被害人恐懼，致侵害被害人財產法益
      ，及被告犯後坦白承認犯行，態度尚稱良好等一切情狀，
      且與被害人達成和解，量處如主文所示之刑。又查被告所
      犯上開犯罪事實欄一與犯罪事實欄二、（一）之罪，犯罪
      時間均係在96年4 月24日以前，核與中華民國九十六年罪
      犯減刑條例第2 條第1 項第3 款規定相符，應予減刑，爰
      依法減刑如主文所示，並定應執行之刑及諭知易科罰金之
      折算標準，以示懲儆。
（二）得易科罰金之說明：按「中華民國94年2 月2 日修正公佈
      之現行刑法第41條第2 項，關於數罪併罰，數宣告刑均得
      易科罰金，而定應執行刑之刑逾6 個月者，排除適用同條
      第1 項得易科罰金之規定部分，與憲法第23條規定有違，
      並與本院釋字第366 號解釋意旨不符，應自本解釋公佈之
      日起失其效力。」，司法院於98年6 月19日公佈釋字第66
      2 號解釋在案。故對於數罪併罰，數宣告刑均得易科罰金
      ，而定應執行之刑超過6 個月之案件，依司法院釋字第36
      6 號、第662 號解釋意旨，仍得易科罰金，附此敘明。
（三）從刑（沒收）：本件扣案之本票2 張係被害人甲○○受被
      告施以恐嚇之手段所簽發而交予被告，均係被告乙○○因
      本案犯罪所得之物，分別爰依刑法第38條第1 項第3 款之
      規定，宣告沒收之。另扣案之海報16張，為被告所有，且
      為供本件恐嚇取財所用之物，業經被告供明在卷，應依刑
      法第38條第1 項第2 款之規定，宣告沒收之。
伍、適用法律依據：
一、程序法方面：刑事訴訟法第273 條之1 第1 項、第299 條第
    1 項前段。
二、實體法方面：刑法第339 條第1 項、第346 條第1 項、第51
    條第5 款、第41條第1 項前段、第38條第1 項第2 款、第3
    款，刑法施行法第1 條之1 第1 項、第2 項前段，中華民國
    九十六年罪犯減刑條例第2 條第1 項第3 款、第7 條、第11
    條。
本案經檢察官郭進昌到庭執行職務。
中    華    民    國    98    年    9     月    11    日
                  刑事第九庭法  官  馮俊郎
以上正本證明與原本無異。
如不服本判決，應於判決送達後10日內向本院提出上訴書狀。上
訴書狀應敘述具體理由，未敘述上訴理由者，應於上訴期間屆滿
後20日內補提理由書狀於本院（均須按他造當事人之人數附繕本
）「切勿逕送上級法院」。
中    華    民    國    98    年    9     月    11    日
                            書記官  蕭汝芳
附錄本案論罪科刑實體法條全文：
＊刑法第339 條第1 項：
意圖為自己或第三人不法之所有，以詐術使人將本人或第三人之
物交付者，處5 年以下有期徒刑、拘役或科或併科1,000 元以下
罰金。（罰金之貨幣單位改為新臺幣，並提高為30倍）
＊刑法第346 條第1 項：
意圖為自己或第三人不法之所有，以恐嚇使人將本人或第三人之
物交付者，處六月以上五年以下有期徒刑，得併科1,000 元以下
罰金。（罰金之貨幣單位改為新臺幣，並提高為30倍）


司法院資訊處製作；財團法人民間司法改革基金會備份。
